# 石油钻采设备如何确认收入

提问人：denghaifu 时间：2011-12-05 15:30:59
石油钻采设备如何确认收入，因为有好多设备都是由企业送到买方所在地交货，这样的知识对方签收了就确认收入了，但合同上规定对方验收确认后，即运行后各项参数合格才付款，这样的话企业是以对方确认接收确认收入还是已对方验收合格了确认收入，如果以对方接收确认收入的话可能就是无法开具发票？现在遇到的企业就是以企业发货为确认收入的依据

回答人：chenyiwei
货物发出后，按照销售合同的约定，本企业是否还负有安装、技术指导等重大的实质性义务？另外，该产品是否为成熟产品，本企业对其正常使用过程中的可靠性有无很大把握，确保达不到合同要求的可能性很小？

提问人：denghaifu 时间：2011-12-06 17:22:49
回复 chenyiwei 的帖子
送货到指定地点后就可以使用，无达不到合同的情况

回答人：chenyiwei
如果截至货物发出（或到达对方时，根据合同对风险转移条款的约定而定）时，本企业的实质性义务均已履行完毕，所有权上的风险和报酬也已转移给对方，且有足够证据表明不通过验收的可能性很小的，也可在此时确认收入。